【裁判字號】    96,訴,1092
【裁判日期】    970131
【裁判案由】    違反毒品危害防制條例
【裁判全文】
臺灣嘉義地方法院刑事判決              96年度訴字第1092號
公  訴  人  臺灣嘉義地方法院檢察署檢察官
被      告  甲○○
上列被告因違反毒品危害防制條例案件，經檢察官提起公訴（九
十六年度毒偵字第一六七九號），被告於準備程序中就被訴事實
為有罪之陳述，經本院合議庭裁定由受命法官改依簡式程序審理
，判決如下：
    主  文
甲○○施用第一級毒品，累犯，處有期徒刑拾月；又施用第二級
毒品，累犯，處有期徒刑肆月；應執行有期徒刑壹年。
    事  實
一、甲○○前因違反毒品危害防制條例案件，經本院以九十年毒
    聲字第七七四號裁定令入戒治處所施以強制戒治一年，嗣經
    裁定停止戒治，所餘期間付保護管束，於民國九十一年八月
    十日保護管束期滿，視為強制戒治期滿，該次施用毒品刑罰
    部分並經本院九十年訴字第四三六號判決合併判處有期徒刑
    八月確定；嗣於九十四年間，再因施用一級毒品案件，經本
    院以九十四年訴字第四二五號判決判處有期徒刑五月確定，
    此次刑罰因通緝未及執行前，甲○○又於九十五年間，因施
    用一級毒品案件，經本院以九十五年訴字第五零八號判決判
    處有期徒刑九月確定，前揭二案接續執行，刑期自九十五年
    五月二十六日起算，嗣因九十五年間之犯行符合中華民國九
    十六年罪犯減刑條例應予減刑之規定，經裁定減為有期徒刑
    四月又十五日，於九十六年七月十五日執行完畢，翌日出監
    。
二、甲○○明知海洛因、安非他命分別為毒品危害防制條例列管
    之第一級、第二級毒品，不得施用，仍基於施用第一級毒品
    海洛因、第二級毒品安非他命之犯意，分別於九十六年九月
    十七日某時、同年月十八日下午三時二十二分回溯七十二小
    時內之某時（但應扣除當日十二時起至下午三時二十二分止
    之期間），在其當時位於嘉義縣新港鄉大潭村一三四號居處
    之房間內，以將海洛因置水溶解注射方式及將安非他命放入
    吸食器內加熱使成煙霧再用嘴或鼻吸用之方式，分別施用第
    一級毒品海洛因及第二級毒品安非他命各一次，經警於九十
    六年九月十八日十二時起至十二時二十分止，持本院核發之
    搜索票在上址執行搜索後，採集其尿液送驗，檢驗結果呈嗎
    啡及甲基安非他命陽性反應而確知上情。
三、案經嘉義縣警察局移由臺灣嘉義地方法院檢察署檢察官偵查
    起訴。
    理  由
一、被告甲○○所涉犯者為毒品危害防制條例第十條第一項、第
    二項法定刑分別為「六月以上五年以下有期徒刑」、「三年
    以下有期徒刑」之施用第一級、第二級毒品罪，非死刑、無
    期徒刑、最輕本刑為三年以上有期徒刑之罪或高等法院管轄
    第一審案件。本院行準備程序中，被告就被訴事實為有罪之
    陳述，經告知簡式審判程序之旨，並聽取檢察官及被告之意
    見後，本院爰依刑事訴訟法第二百七十三條之一第一項裁定
    由受命法官獨任進行簡式審判程序。本件因行簡式審判程序
    ，則依據刑事訴訟法第二百七十三條之二、同法第一百五十
    九條第二項之規定，不適用傳聞法則有關限制證據能力之相
    關規定，合先敘明。
二、訊據被告甲○○對於上開犯罪事實坦承不諱，核與其於警詢
    及偵查中先後供述確有施用第一級及第二級毒品之情節大致
    相符，佐以被告經警查獲後，於九十六年九月十八日下午三
    時二十二分許，經警得其同意採尿送驗，其結果呈嗎啡陽性
    （按施用海洛因後，經人體之水解代謝作用，會呈嗎啡陽性
    反應）及安非他命與甲基安非他命陽性反應之事實，有高雄
    市立凱旋醫院濫用藥物尿液檢驗報告、代號與真實姓名對照
    表，及台灣嘉義地方法院檢察署鑑定許可書各一份在卷（見
    警卷第五至七頁）可佐，是上開補強證據，已足擔保被告前
    述自白之真實性，核與事實相合，可信為真實。
三、經查，被告前因違反毒品危害防制條例案件，經本院以九十
    年毒聲字第七七四號裁定令入戒治處所施以強制戒治一年，
    嗣經裁定停止戒治，所餘期間付保護管束，於九十一年八月
    十日保護管束期滿，視為強制戒治期滿，該次施用毒品刑罰
    部分並經本院九十年訴字第四三六號判決合併判處有期徒刑
    八月確定；此後於九十四及九十五年間，分別因施用一級毒
    品案件，經本院分別判處有期徒刑確定，入監服刑後於九十
    六年七月十五日執行完畢等情，有臺灣嘉義地方法院檢察署
    刑案資料查註紀錄表及臺灣高等法院被告前案紀錄表各一件
    在卷可憑；被告本次犯行雖於強制戒治執行完畢五年後再犯
    ，惟被告既於強制戒治執行完畢後五年內早已違犯施用毒品
    罪經法院科處刑罰確定，顯見施以觀察勒戒或強制戒治，無
    法收其效果，自無毒品危害防制條例第二十條所定「五年後
    再犯」付觀察勒戒之除刑化規定適用之餘地，本件應依毒品
    危害防制條例第十條施用毒品犯罪處罰（最高法院九十五年
    度第七次刑事庭會議參照）。是被告非法施用第一、二級毒
    品之犯行明確，應依法論科。
四、查海洛因與安非他命分別為毒品危害防制條例第二條第二項
    第一款、第二款所定之第一、二級毒品，故核被告甲○○所
    為，係犯毒品危害防制條例第十條第一項、第二項之施用第
    一級、第二級毒品罪；被告施用前持有海洛因與安非他命之
    低度行為，均為施用之高度行為所吸收，均不另論罪。又被
    告有如事實欄所載之犯罪、科刑與執行前案紀錄之事實，有
    臺灣高等法院被告前案紀錄表、臺灣嘉義地方法院檢察署刑
    案資料查註紀錄表各一件在卷可稽，其於受徒刑之執行完畢
    後，五年以內故意再犯本件有期徒刑以上之罪，均為累犯，
    均應依法加重其刑。爰審酌被告曾因施用毒品經裁定觀察勒
    戒、強制戒治及判處徒刑執行完畢，猶未知警惕而再犯本案
    ，足見其未徹底戒除施用毒品，惟念及施用毒品本質上係戕
    害自身健康之行為，尚未嚴重破壞社會秩序或侵害他人權益
    ，且被告坦承犯行、犯後態度尚屬良好、接受美沙酮藥物治
    療中暨其犯罪之動機、目的、手段、其為國中畢業之智識程
    度及其家庭狀況等一切情狀，分別量處如主文所示之刑，並
    依法定其應執行之刑。
據上論斷，應依刑事訴訟法第二百七十三條之一第一項、第二百
九十九條第一項前段，毒品危害防制條例第十條第一項、第二項
，刑法第十一條前段、第四十七條第一項、第五十一條第五款，
判決如主文。
本案經檢察官陳慧玲到庭執行職務。
中    華    民    國    97    年    1    月     31    日
                  刑事第四庭    法  官  許兆慶
上列正本證明與原本無異。
如不服本判決，應於判決送達後十日內向本院提出上訴狀，上訴
書狀依法應敘述具體理由，如未敘述具體理由者，應於上訴期間
屆滿後二十日內補提理由書於本院（均應附繕本）。
中    華    民    國    97    年    1     月    31    日
                                書記官  林金福
附錄論罪科刑法條
毒品危害防制條例第10條
施用第一級毒品者，處 6 月以上 5 年以下有期徒刑。
施用第二級毒品者，處 3 年以下有期徒刑。


司法院資訊處製作；財團法人民間司法改革基金會備份。
